【裁判字號】    98,易,367
【裁判日期】    980511
【裁判案由】    竊盜
【裁判全文】
臺灣高雄地方法院刑事判決               98年度易字第367號
公  訴  人  臺灣高雄地方法院檢察署檢察官
被      告  甲○○
上列被告因竊盜案件，經檢察官提起公訴（97年度偵字第24348
號），本院判決如下：
    主  文
甲○○犯竊盜罪，處有期徒刑陸月，如易科罰金，以新台幣壹仟
元折算壹日。扣案鑰匙壹支沒收。
    事  實
一、甲○○於民國97年8 月21日7 時許至同日22時30分許間之某
    時，在高雄市○○區○○街9 號旁之停車格內，見乙○○所
    有車牌號碼TXP-569 號機車1 輛停放該處，竟萌意圖為自己
    不法所有之犯意，以自備之鑰匙1 支插入上開機車電門鎖發
    動引擎之方式，下手竊取上開機車，並於得手後騎乘上開機
    車離去。嗣乙○○於同日22時30分許欲騎乘機車外出購買晚
    餐，發現上開機車消失無蹤而在附近尋找，適目睹甲○○騎
    乘該機車返回永年街之騎樓，遂上前逮捕並報警查獲，且扣
    得甲○○所有供竊盜所用之鑰匙1 支（上開機車已由甲○○
    領回）。
二、案經高雄市政府警察局三民第二分局報告台灣高雄地方法院
    檢察署檢察官偵查起訴。
    理  由
壹、程序方面
    按被告以外之人於審判外之言詞或書面陳述，除法律有規定
    者外，不得作為證據，刑事訴訟法第159 條第1 項定有明文
    ；被告以外之人於審判外之陳述，雖不符同法第159 條之1
    至159 條之4 之規定，而經當事人於審判程序同意作為證據
    ，法院審酌該言詞陳述或書面陳述作成時之情況，認為適當
    者，亦得為證據。查本判決所引用據以認定事實之傳聞證據
    ，檢察官及被告於言詞辯論終結前均未聲明異議，視為同意
    作為證據，本院審酌上開證據作成時尚無預見日後將作為證
    據之偽造動機，其虛偽之可能性極小，且對被告涉嫌竊盜之
    待證事實，具有相當之關聯性，認為適當，依前揭說明，自
    得為證據。
貳、實體方面
一、訊據被告甲○○固承認於上開時地為警查獲並扣得其所有鑰
    匙1 支之事實，惟矢口否認有何竊盜犯行，辯稱：因為被害
    人乙○○之機車擋住道路，我才出手移動機車，不料乙○○
    竟以為我在偷機車云云。經查：
 (一) 被告於上開時地持自備鑰匙1 支竊取機車之情，業據證人即
    被害人乙○○於本院審理中具結證述：車牌號碼TXP-569 號
    機車是我所有，我擔任保全員，於97年8 月21日7 時許下班
    時，將機車停放在社區車道旁的機車停車格內，當天我休假
    ，晚餐沒有吃，22時30分許下樓要騎機車去買晚餐時，發現
    機車不見了，當時有下雨，我手上抱著雨衣在社區繞了一圈
    ，看見被告沒穿雨衣從外面騎機車進入社區騎樓，就上前抓
    被告，被告說他是跟別人借車，但騎錯了，騎成我的車，但
    我看見被告插在我機車上的鑰匙是萬能鑰匙，又我擔任保全
    員，下班回家前，都習慣將油箱加到滿，這樣隔天上班才不
    用加油，本件案發前我也有將油箱加滿，但發現被告騎乘我
    的機車後，我的油量剩不到一半，引擎是熱的，還是發動狀
    態，所以我可以肯定被告確實有偷騎我的機車，至於我在警
    方作筆錄時，被告有請阿姨來說情，所以我當時沒有陳述的
    很詳細，應以我於本院中庭訊所述為準等語在卷（本院易字
    卷第15至16頁），並有扣押筆錄、扣押物品目錄表、扣押物
    品清單、贓物認領保管單、車牌號碼TXP-569 號機車之行車
    執照影本各1 份與查獲照片3 幀存卷足憑（偵卷第16至19頁
    、第21 至24 頁、第38頁），以及鑰匙1 支扣案可證。衡諸
    證人乙○○與被告並無夙怨嫌隙，自無為此甘冒偽證刑責設
    詞攀誣被告之必要，是以其於本院審理中所證應可採信。
  (二)被告於警詢中先辯稱：我有拿自備鎖匙要插於電門上，要插
    電門時乙○○就衝出將我攔查，並通知警方云云（偵卷第6
    頁），嗣改稱：我當時還未向鄰居借車，我只是先將乙○○
    的機車移出云云（偵卷第10頁），後於偵查及本院審理中則
    改稱：是機車擋住道路，我才要移車云云（偵卷第33頁、第
    49頁、審易卷第22頁），由上述之供詞觀之，可見被告說法
    反覆，實難採信。且衡諸常情，搬動機車只需用手即可，根
    本無需使用鑰匙插入電門，並予以發動引擎之理，由是益徵
    被告所辯皆係臨訟卸責之詞，不足為採。至被告另稱案發日
    為颱風天，不可能騎乘該機車出門云云（偵卷第50頁），惟
    查，97年8 月21日當日颱風已遠離，天氣雖有降雨，惟雨勢
    不大乙情，有97年高雄氣象站逐日雨量資料、氣象站97年8
    月氣象資料、颱風路徑對應顯示圖、中央氣象局颱風警報發
    布概況表、累積雨量圖各1 份存卷可憑（審易卷第12至16頁
    ），是以被告執天候不佳為由，辯稱其未竊取機車云云，殊
    無可取；又車牌號碼TXP-569 號機車之電門鎖於案發後已遭
    更換為新的鑰匙孔，是檢察官於98年4 月1 日10時5 分許會
    同被告與證人乙○○勘驗上開機車結果，扣案之鑰匙雖無法
    開啟該機車之電門鎖（詳本院審易卷第26頁勘驗筆錄），仍
    尚不足據為有利被告之認定。綜上所述，被告確有於上開時
    地持自備之鑰匙1 支，下手竊取證人乙○○之機車並予以騎
    乘使用甚明，事證明確，被告犯行堪以認定，應依法論科。
二、核被告所為，係犯刑法第320條第1項之竊盜罪。本院審酌被
    告前有侵占罪經判處罰金刑之紀錄，此有臺灣高等法院被告
    前案紀錄表1份在卷可佐，素行不良，而被告正值壯年，不
    思以正當方法賺取財物，竟貪圖小利行竊，破壞他人對財產
    權之支配，危害社會治安，所為實不足取，雖竊取財物之價
    值非鉅，且事後已歸還上開機車予證人乙○○，然被告矢口
    否認犯罪，犯後復毫無悔意，態度惡劣等情，認檢察官求處
    有期徒刑6 月，尚稱妥適，爰量處如主文所示之刑，並諭知
    如易科罰金，以新台幣1 千元折算1 日之折算標準。至扣案
    之鑰匙1 支係被告所有，供犯本案竊盜罪所用之物，業據本
    院認定如前，爰依刑法第38條第1 項第2 款規定宣告沒收。
據上論斷，應依刑事訴訟法第299條第1項前段，刑法第320條第1
項、第41條第1項前段、第38條第1項第2款，刑法施行法第1條之
1，判決如主文。
本案經檢察官鄧藤墩到庭執行職務。
中    華    民    國    98    年    5     月    11    日
                  刑事第七庭    法  官  莊珮君
以上正本證明與原本無異。
如不服本判決應於收受判決後10日內向本院提出上訴書狀，並應
敘述具體理由。其未敘述上訴理由者，應於上訴期間屆滿後20日
內向本院補提理由書(均須按他造當事人之人數附繕本)「切勿逕
送上級法院」。
                                書記官  秦富潔
中    華    民    國    98    年    5     月    11    日
附錄本判決論罪科刑法條全文：
刑法第320條第1項
意圖為自己或第三人不法之所有，而竊取他人之動產者，為竊盜
 罪，處5年以下有期徒刑、拘役或5百元以下罰金。


司法院資訊處製作；財團法人民間司法改革基金會備份。
